【裁判字號】    92,交聲,1052
【裁判日期】    920804
【裁判案由】    交管條例聲異
【裁判全文】
臺灣板橋地方法院交通事件裁定                  九十二年度交聲字第一○五二號
    原處分機關  交通部公路總局臺北區監理所
    異  議  人  甲○○
    即受處分人
右列受處分人因違反道路交通管理處罰條例案件，不服原處分機關於中華民國九十二
年五月二十三日所為之處分（原處分案號：北監自裁字裁四○─Ａ六Ｉ八○○九七九
號），聲明異議，本院裁定如左：
    主  文
異議駁回。
    理  由
一、按汽車駕駛人，駕駛汽車，在道路上蛇行者，處新臺幣六千元以上二萬四千元以
    下罰鍰；汽車駕駛人有第一項第一款、第三項行為者，並吊扣該車輛牌照三個月
    ；汽車駕駛人有第四十三條之情形者，除依原條款處處罰鍰外，並予記違規點數
    三點，道路交通管理處罰條例第四十三條第一項第一款前段、第四項前段、第六
    十三條第一項第三款分別定有明文。
二、原處分意旨略以：臺北市政府警察局萬華分局交通分隊執勤員警於民國九十二年
    二月二十二日下午三時四十九分許，在臺北市○○○路與成都路口處，查獲本件
    異議人即受處分人甲○○駕駛ＤＺ－五九二九號自用小客車，有違反道路交通管
    理處罰條例第四十三條第一項第一款「駕駛人在道路上蛇行」之事實，遂以通知
    單逕行舉發。異議人以其為閃避前方公車而變換車道云云置辯，求為撤銷原裁罰
    處分。
三、本件異議人雖否認有上開違規之事實，辯稱：「我當時行駛成都路，…，公車載
    完乘客離開站牌，我當時行駛中間車道，公車就直接左轉彎出來到，我沒有辦法
    ，我只好直行往公車專用道…」云云（見本院九十二年七月二十三日訊問筆錄）
    。惟查：右揭異議人違規之事實，業據證人即臺北市政府警察局萬華分局交通分
    隊員警劉政德到庭結證稱：「當時我在西寧南路與成都路口交通整頓勤務，一開
    始我並沒有注意到那部車，後來是因為聽到輪胎的摩擦聲，後來我就注意那部車
    ，看到一輛車在公車前，急加速與急煞車並且有蛇行的動作，然後我看到時已經
    來不及攔截，就用呼叫器呼叫成都路口的同仁，請他幫我攔下，後來我就去現場
    瞭解，當時我問他為何要蛇行，他起先說沒有，後來就說是因為公車突然變換車
    道，讓他不爽，所以他故意開到公車的前面蛇行並且擋住，當時他還跟我說沒有
    照相存證，當時我開完單，他還說我沒有證據如何開他單」（見本院九十二年七
    月二十三日訊問筆錄）等語。按交通警察掣單舉發違反道路交通管理處罰條例所
    列之違規事實，本質上為行政處分，係公務員基於職務上之權力，依法就特定之
    具體事件所為之具公法上效果之單方行政行為，基於公務員為公法上行為具有公
    信力之原則，該行政行為當可被推定為真正，本件異議人所稱現場情形核與舉發
    通知單事實相違，復無任何證據證明員警舉發有何違誤情事，是以異議人所辯，
    尚無足採信。又依違反道路交通管理事件統一裁罰標準表規定，違反道路交通管
    理處罰條例第四十三條第一項第一款，且逾越應到案期限三十日以上，繳納罰鍰
    或逕行裁決處罰者，處罰鍰新臺幣二萬四千元，附此敘明。是原處分機關以北監
    自裁字裁四○─Ａ六Ｉ八○○九七九號裁決書據以裁處最高罰鍰新臺幣二萬四千
    元，並依同條例第六十三條第一項第三款之規定記違規點數三點之裁量亦甚妥適
    。從而，依前開說明，原處分機關據以依法處分，核無違誤，本件異議為無理由
    ，應予駁回。
據上論斷，應依道路交通案件處理辦法第十九條，裁定如主文。
中      華      民      國      九十二      年      八      月    四    日
                                臺灣板橋地方法院交通法庭
                                    法  官  胡 堅 勤
右正本證明與原本無異
如不服本裁定應於送達後五日內向本院提出抗告狀
                                    書記官  吳 詩 琳
中      華      民      國      九十二      年      八      月    五    日


司法院資訊處製作；財團法人民間司法改革基金會備份。
